ACORDAO-COMPLETO-2368048

ACÓRDÃO DE RELAÇÃO

ACÓRDÃO DE RELAÇÃO 8171/2019 ATA 29/2019 - PRIMEIRA CÂMARA

Acórdão 8171/2019-TCU-Primeira Câmara
Os Ministros do Tribunal de Contas da União, reunidos em Sessão de Primeira Câmara, ACORDAM, por unanimidade, com fundamento nos arts. 1º, inciso I, 16, inciso II, e 18 da Lei 8.443/92, c/c os arts. 1º, inciso I, e 143, inciso I, alínea "a", do Regimento Interno, em julgar as contas de Gilberto Franco Pontes Netto e Túlio Fonseca Chebli, regulares com ressalva, dando-lhes quitação, e, com fulcro nos arts. 1º, inciso I, 16, inciso I, e 17 da Lei 8.443/92, c/c os arts. 1º, inciso I, e 143, inciso I, alínea "a", do Regimento Interno, em julgar as contas de Eduardo Serra Negra Camerini, João Ricardo Poletti e Marco Antonio Gomes de Freitas, regulares, dando-lhes quitação plena, fazendo-se a seguinte determinação e adotando-se as seguintes medidas sugeridas nos pareceres emitidos nos autos.
1. Processo TC-Processo 028.881/2016-8 (PRESTAÇÃO DE CONTAS - Exercício: 2015) 
	1.1. Responsáveis: Eduardo Serra Negra Camerini (XXX.939.578-XX) ; Gilberto Franco Pontes Netto (XXX.734.797-XX) ; João Ricardo Poletti (XXX.215.277-XX) ; Marco Antonio Gomes de Freitas (XXX.392.647-XX) ; Túlio Fonseca Chebli (XXX.222.216-XX) 
	1.2. Órgão/Entidade: Hospital das Forças Armadas (HFA) 
	1.3. Relator: Ministro Walton Alencar Rodrigues
	1.4. Representante do Ministério Público: Procurador Rodrigo Medeiros de Lima
	1.5. Unidade Técnica: Secretaria de Controle Externo da Defesa Nacional e da Segurança Pública (SecexDefes) .
	1.6. Representação legal: Erivelton Araujo Graciliano, representando Hospital das Forças Armadas e Secretaria-geral do Ministério da Defesa. 
1.7. Determinar ao HFA, com fundamento no art. 208, § 2º, do RI/TCU, que apresente, no prazo de 180 (cento e oitenta) dias, as providências adotadas para:
1.7.1. retificar a Orientação Normativa 3/DIR-HFA, de 23/6/2009, cujo teor encontra-se em desacordo com as disposições do Decreto 980/1993; 
1.7.1.2. regularizar as permissões de uso concedidas em desacordo com as disposições do Decreto 980/1993; e
1.7.1.4. instaurar procedimento para apurar eventuais responsabilidades decorrentes da não adoção de medidas para reaver os imóveis cuja inadimplência esteja enquadrada na hipótese prevista no art. 16, inciso X, do Decreto 980/1993, bem como pela não-instauração da sindicância prevista no art. 16, §6°, do referido decreto, nos casos em que o imóvel não foi devolvido ou foi restituído com atraso.
1.8. Medidas:
	1.8.1. recomendar ao HFA, com fundamento no art. 250, inciso III, do Regimento Interno do TCU (RI/TCU) , que avalie a conveniência e a oportunidade de adotar/instituir controles internos administrativos para eliminar não-conformidades dos processos de contratação de bens e serviços com as disposições legais e jurisprudenciais; 
	1.8.2. dar ciência ao HFA, sobre as seguintes impropriedades/falhas, para que sejam adotadas medidas internas com vistas à prevenção de ocorrência de outras semelhantes:
	1.8.2.1. utilização de uma única fonte de pesquisa de preço, identificada nos Pregões Eletrônicos 6/2015, 40/2015 e 51/2015, contrariando jurisprudência do Tribunal de Contas da União (Ac. 1861/2008 – 1ª Câmara, relator Ministro Augusto Nardes; 1678/2015 – Plenário, relator Ministro Augusto Sherman) ;
	1.8.2.2. composição de pesquisa de preços com empresas pertencentes ao mesmo grupo familiar ou com vínculos societários entre si, identificada no pregão eletrônico 6/2015, afrontando jurisprudência do Tribunal de Contas da União (Ac. 775/2011 – Plenário, relator Ministro Marcos Bemquerer) ;  
	1.8.2.3. utilização de média aritmética de apenas dois valores, com grande discrepância entre si, identificada nos pregões eletrônicos 40/2015 e 51/2015, o que afronta o disposto no art. 2°, § 6°, da Instrução Normativa 5/2014 da Secretaria de Logística e Tecnologia da Informação do Ministério do Planejamento, Orçamento e Gestão;
	1.8.2.4. contratação direta de capacitação sem a demonstração de inviabilidade de competição por notória especialização da contratada, identificada nas inexigibilidades 5/2015, 9/2015, 14/2015, 18/2015 e 31/2015, em afronta ao disposto no art. 25, inciso II, da Lei 8.666/1993; e
	1.8.2.5. execução de serviços sem respaldo contratual, em inobservância ao disposto no art. 60, parágrafo único, da Lei 8.666/1993.

Primeira Câmara

Hospital das Forças Armadas (HFA)

Eduardo Serra Negra Camerini (XXX.939.578-XX); Gilberto Franco Pontes Netto (XXX.734.797-XX); João Ricardo Poletti (XXX.215.277-XX); Marco Antonio Gomes de Freitas (XXX.392.647-XX); Túlio Fonseca Chebli (XXX.222.216-XX)

WALTON ALENCAR RODRIGUES

Procurador Rodrigo Medeiros de Lima

PRESTAÇÃO DE CONTAS (PC)

Secretaria de Controle Externo da Defesa Nacional e da Segurança Pública (SecexDefes).